最高法院刑事判決                              八十六年度台上字第五五七九號
    上訴人  台灣高等法院台中分院檢察署檢察官
    被  告  甲○○
右上訴人因被告強盜案件，不服台灣高等法院台中分院中華民國八十六年七月二十四
日第二審判決（八十六年度上訴字第五六三號，起訴案號：台灣彰化地方法院檢察署
八十五年度偵字第九六六三號），提起上訴，本院判決如左：
    主  文
上訴駁回。
    理  由
按刑事訴訟法第三百七十七條規定，上訴於第三審法院，非以判決違背法令為理由，
不得為之。又訴訟程序雖係違背法令，而顯然於判決無影響者，依同法第三百八十條
之規定，不得為第三審適法之上訴理由。是提起第三審上訴，應以原判決違背法令為
理由，係屬法定要件。如果上訴理由狀並未依據卷內訴訟資料，具體指摘原判決不適
用何種法則或如何適用不當，或所指摘之訴訟程序違法，於全案情節及判決本旨並無
影響者，均應認其上訴為違背法律上之程式，予以駁回。本件檢察官上訴意旨略謂：
原判決引用第一審判決書記載之事實、證據及理由，而該第一審判決理由欄二，固認
被告甲○○所持之鐵剪及割草刀，在客觀上對人之生命、身體安全均足以構成威脅，
被告持以犯罪，均應以兇器視之，未論及被告犯有刑法第三百二十一條第一項第三
款之情形，按鈞院決議，強盜加重情形，雖不必引用刑法第三百二十一條各款，但須
在理由內說明合於刑法第三百二十一條第某款，故原判決顯有理由不備之違法云云。
惟查原判決維持第一審論處被告帶兇器竊盜，因脫免逮捕，當場施以強暴、脅迫罪
刑之判決，駁回被告在第二審之上訴，並引用第一審判決記載之事實、證據及理由。
而原判決所援引之第一審判決，認定被告有其事實欄所載之犯行，除明其所憑之證
據及認定之理由外，復就被告持以犯罪之鐵剪刀及割草刀，在客觀上對人之生命、身
體安全均足以構成威脅，均應以兇器視之，而刑法第三百二十九條之以強盜論，即係
以強盜罪相當條文處罰之意，並非專以同法第三百二十八條第一項之強盜論，故第三
百三十條所謂犯強盜罪，不僅指自始犯強盜罪者而言，即依第三百二十九條以強盜論
者，亦已括在內，從而此項強盜有第三百二十一條第一項各款情形之一時，即應依
第三百三十條第一項之罪論處，亦於理由欄二內，詳加說明。是原判決所引用之第一
審判決，於事實欄內既認明被告係帶可供兇器使用之鐵剪及割草刀各一支，竊取莊
東筆所有電視機一台，得手正欲離去時，經莊東筆發覺，為脫免逮捕，對莊東筆、莊
賓維父子當場施以強暴、脅迫等情，於理由欄內，並已說明被告持以竊盜之鐵剪及割
草刀均屬兇器，雖漏未言明合於刑法第三百二十一條第一項第三款之規定，但顯已含
有此意，故此單純訴訟程序上之輕微瑕疵，對判決本旨不生任何影響，依首揭說明，
自非適法之第三審上訴理由，應認本件上訴為違背法律上之程式，予以駁回。
據上論結，應依刑事訴訟法第三百九十五條前段，判決如主文。
中      華      民      國    八十六    年      九      月     十九     日
                              最高法院刑事第二庭
                                  審判長法官  施  文  仁
                                        法官  陳  炳  煌
                                        法官  張  淳  淙
                                        法官  洪  文  章
                                        法官  林  錦  芳
      右正本證明與原本無異
                                              書  記  官
中      華      民      國    八十六    年      九      月    二十四    日
